臺北高等行政法院裁定
                                     100年度訴字第1692號
原      告　林炎榮
被      告　新北市政府教育局
代　表　人　林騰蛟（局長）住同上
訴訟代理人　林中一
          　李宗翰
上列當事人間有關教育事務事件，原告不服新北市政府中華民國
100年8月8日北府訴決字第1000454421號訴願決定，提起行政訴
訟，本院裁定如下：
　　主  文
原告之訴駁回。
訴訟費用由原告負擔。
　　理  由
一、人民因中央或地方機關之違法行政處分，認為損害其權利或
    法律上之利益，經依訴願法提起訴願而不服其決定者，得向
    高等行政法院提起撤銷訴訟，行政訴訟法第4條第1項定有明
    文。而此所謂行政處分，依訴願法第3條第1項規定係指中央
    或地方機關就公法上具體事件所為之決定或其他公權力措施
    而對外直接發生法律效果之單方行政行為而言。故行政機關
    所為單純事實之敘述、理由之說明或就法令所為之釋示，均
    非對人民之請求有所准駁，既不因該項說明而生何法律上之
    效果者，自非行政處分，人民即不得對之提起行政爭訟（改
    制前行政法院44年判字第18號、59年判字第245號、62年裁
    字第41號著有判例參照）。次按「原告之訴，有下列各款情
    形之一者，行政法院應以裁定駁回之。但其情形可以補正者
    ，審判長應定期間先命補正：……十、起訴不合程式或不備
    其他要件者。」行政訴訟法第107條第1項第10款定有明文。
    另按「提起行政訴訟，得於同一程序中，合併請求損害賠償
    或其他財產上給付。」行政訴訟法第7條定有明文。又按「
    ……當事人主張因行政機關之違法行政行為受有損害，循序
    向行政法院提起行政訴訟，並依行政訴訟法第7條規定於同
    一程序中，合併依國家賠償法規定請求損害賠償者，因行政
    法院就國家賠償部分，自當事人依法『附帶』提起國家賠償
    時起取得審判權，而案件經行政法院審理後，如認行政訴訟
    部分因有行政訴訟法第107條第1項第2款至第10款情形而不
    合法者，此時行政訴訟既經裁定駁回，其依國家賠償法附帶
    提起國家賠償之訴部分，屬附帶請求之性質，非可單獨提起
    之行政訴訟，因而失所附麗，自得一併裁定駁回。」此亦有
    最高行政法院98年6月份第1次庭長法官聯席會議決議可資參
    照。
二、本件原告向被告陳情新北市三峽國小前5年6班導師林紫榆疑
    似不當管教、學生林瑀婕疑似在校遭集體霸凌及該校違法提
    報中輟等事項，經被告調查後，以民國（下同）100年4月6
    日北教特字第1000317660號函（下稱系爭函文）復原告，原
    告不服系爭函文，經提起訴願遭不受理，遂提起本件行政訴
    訟。並聲明求為判決被告聲明函覆學校不予准假為由，啟動
    強迫入學條例執行法律，處分提報原告小孩為中輟紀錄學生
    ，直接發生效果，行政處分明確，造成原告與小孩損害，請
    求撤銷系爭函文及被告應賠償給付原告新臺幣387,800元。
三、經查，本件原告請求撤銷之系爭函文內容為：「主旨：有關
    本局調查小組100年2月18日至三峽國小查察該校前5年6班導
    師林紫榆疑似不當管教、學生林瑀婕疑在校遭集體霸凌及該
    校疑違法提報中輟等案……說明：……二、有關指陳林師限
    制學生午餐用餐時間、要求學生簽署吃飯時間、更換座位等
    不當管教情事，經訪談該班其他家長，咸認為該班親師互動
    良好，除肯定林師教學及班級經營外，亦未聽聞子女反映上
    開指陳事項。該校行政人員亦表示，林師任教多年，深受學
    生和家長肯定，師生關係良好，本案前，未曾發生家長投訴
    事件。此外，該校於接獲陳情家長指陳林師不當管教情事後
    ，於99年11月18日召開調查會議，經調查，亦未發現所指陳
    事項之事實。三、有關指陳該校校長主導99年11月5日班親
    會之召開，並企圖聯合眾多家長爭鬥陳情家長一事，經查察
    ，係因該班家長劉女士女兒被陳情家長指陳於自然課霸凌其
    女，惟經了解並未有此事，爰向導師及班親會許會長提請召
    開班親會要求，並經班親會同意後辦理，應無所謂校長主導
    及刻意爭鬥情事。四、有關指陳該班班長刻意登記該生違規
    事項，並發展為同學攜帶相機到校針對該生拍照打人動作，
    加以舉證，據以指稱此係渠女遭同學集體霸凌一事，經了解
    ，於99年11月5日班親會，業就陳情家長指陳該班學生霸凌
    其女一事進行釐清；會中，陳情家長願意收回『霸凌』2 字
    。經查察，亦無具體事實。五、有關指陳林師99年11月10日
    發給陳情家長『妳女兒打同學的影片未被刪除』之恐嚇簡訊
    一事，經查察，係因陳情家長曾以錄音方式剪輯通聯內容並
    公開播放，造成林師困擾，爰以傳送簡訊方式進行親師溝通
    。簡訊內容所指影片，疑因其他學生常遭該生干擾，爰拍照
    檢具影片交由林師處理。林師遂以簡訊通知陳情家長，以了
    解該生在校實際情況，並釐清霸凌事實。所陳事項，似因林
    師簡訊用語精簡，而招致陳情家長誤解。六、有關指陳家長
    已完成其女請假手續，學校卻違法提報中輟一事，經查察，
    陳情家長以『導師連續精神霸凌恐嚇假』作為請假依據，除
    非屬法定假別外，經該校調查，亦非事實，爰於99年11月17
    日函覆不予准假，並提醒應儘速讓學生返校上課，否則將依
    規定提報中輟。而家長亦於99年11月18日函覆學校『……尊
    重學校依規定向縣府提報』。學校多次行文請該家長儘速讓
    學生復學，惟均不為接受。為維護學生受教權及學習權，該
    校爰依規定進行中輟通報，尚無違法。七、綜上，經訪察相
    關人員及查閱相關文件，尚無發現旨揭陳情事項之具體事實
    。……」等語（見本院卷第27-28頁），係被告就原告陳情
    事項予以函復並說明，核其性質係屬單純事實通知或理由之
    說明，並非對原告有所處分，亦不因此發生具體的法律效果
    ，或造成其權利或利益之損害，非屬行政處分性質。是原告
    對被告非行政處分性質之通知提起行政爭訟，核諸上開說明
    ，屬起訴不備其他要件，又不能補正，自難認合法。訴願決
    定不予受理，並無不合。原告復對之提起本件撤銷訴訟，顯
    非合法，應予駁回。
四、次查本件原告提起前開撤銷訴訟，並依行政訴訟法第7條規
    定合併請求國家賠償，惟原告提起之前開撤銷訴訟既不合法
    而應予駁回，已如上述，則其合併提起之上開損害賠償請求
    ，已失所附麗，依前開說明，應併予駁回。
五、依行政訴訟法第107條第1項第10款、第104條、民事訴訟法
    第95條、第78條，裁定如主文。
中　　華　　民　　國　　100　 年　　12　　月　　21　　日
　　　　　　　臺北高等行政法院第五庭
                              審判長法  官　徐瑞晃
                                    法  官　蕭忠仁
                                    法  官　陳姿岑
上為正本係照原本作成。
如不服本裁定，應於送達後10日內向本院提出抗告狀（須按他造
人數附繕本）。
中　　華　　民　　國　　100　 年　　12　　月　　21　　日
            　　 　　      　　　 　書記官  李依穎